【裁判字號】    97,審訴,1108
【裁判日期】    970617
【裁判案由】    偽造文書等
【裁判全文】
臺灣桃園地方法院宣示判決筆錄        97年度審訴字第1108號
公  訴  人  臺灣桃園地方法院檢察署檢察官
被      告  乙○○
被      告  甲○
上列被告因偽造文書等案件（起訴案號：97年度偵字第8239號）
，於中華民國97年6 月17日下午5 時，在本院第十四法庭宣示判
決，出席職員如下：
          法  官  曾家貽
          書記官  陳淑瓊
法官起立朗讀判決主文、犯罪事實要旨、處罰條文，及告以上訴
限制、期間並提出上訴狀之法院，且諭知記載其內容：
一、主  文：
    乙○○共同未經許可入國，處有期徒刑貳月，如易科罰金，
    以新臺幣壹仟元折算壹日，扣案之附表一編號一所示「乙○
    ○」照片壹幀沒收。又共同行使偽造私文書，足以生損害於
    公眾及他人，處有期徒刑月，如易科罰金，以新臺幣壹仟
    元折算壹日，扣案之附表二編號一所示之入境登記表及出境
    登記表上旅客簽名欄內偽造之「ONE BEE KEOW」署押各壹枚
    均沒收。應執行有期徒刑肆月，如易科罰金，以新臺幣壹仟
    元折算壹日，扣案之附表一編號一所示「乙○○」照片壹幀
    、附表二編號一所示之入境登記表及出境登記表上旅客簽名
    欄內偽造之「ONE BEE KEOW 」署押各壹枚均沒收。
    甲○共同未經許可入國，處有期徒刑貳月，如易科罰金，以
    新臺幣壹仟元折算壹日，扣案之附表一編號二所示「甲○」
    照片壹幀沒收。又共同行使偽造私文書，足以生損害於公眾
    及他人，處有期徒刑月，如易科罰金，以新臺幣壹仟元折
    算壹日，扣案之附表二編號二所示之入境登記表及出境登記
    表上旅客簽名欄內偽造之「LO CHING KWAN 」署押各壹枚均
    沒收。應執行有期徒刑肆月，如易科罰金，以新臺幣壹仟元
    折算壹日，扣案之附表一編號二所示「甲○」照片壹幀、附
    表二編號二所示之入境登記表及出境登記表上旅客簽名欄內
    偽造之「LO CHING KWAN 」署押各壹枚均沒收。
二、犯罪事實要旨：
    乙○○、甲○均為大陸地區人民，為來臺灣地區非法工作賺
    錢，竟分別與姓名、年籍均不詳，綽號「大哥」及綽號「大
    偉」之成年大陸地區男子及其等所屬之不法集團成員，共同
    基於行使變造特種文書、行使偽造私文書及未經我國主管機
    關許可入國之犯意聯絡，乙○○先於民國97年元月初某日，
    在大陸地區四川省德陽縣，以人民幣2 萬7 千元之代價及提
    供其個人照片予「大哥」；甲○則於97年3 月間某日，在大
    陸地區廣東省深圳市，以人民幣2 萬元之代價及提供其個人
    照片予「大偉」，乙○○及甲○二人再於97年3 月21日分別
    經由前開不法集團之安排抵達馬來西亞吉隆坡機場，並分別
    自該不法集團成員手中，取得如附表一所示業經變造完成之
    馬來西亞護照各1 本後，兩人隨即於同日搭乘中華航空股份
    有限公司CI-656號班機飛往臺灣，在該班機上，乙○○、甲
    ○分別以附表二所示之方式，分別偽造入境登記表及其後併
    附之出境登記表各1 份後，於同日晚間7 時5 分許，抵達臺
    灣桃園國際機場，而未經我國許可入國，並分別將附表一所
    示業經變造完成之馬來西亞護照、附表二所示業經偽造完成
    之入境登記表及其後併附之出境登記表，各自持以行使交付
    予內政部入出國及移民署國境事務大隊查驗人員查驗，分別
    足以生損害於「ONG BEE KEOW」、「LO CHING KWAN 」各人
    及我國主管機關對於入出境管理之正確性，幸經查驗人員察
    覺二人所使用之護照有異，而當場查獲，並扣得乙○○及甲
    ○分別持有如附表一所示業經變造完成之馬來西亞護照各1
    本、附表二所示業經偽造完成之入境登記表及其後併附之出
    境登記表各1 份。
三、處罰條文：
    入出國及移民法第54條，刑法第11條前段、第28條、第216
    條、第210 條、第212 條、第55條、第41條第1 項前段、第
    2 項、第219 條、第38條第1 項第2 款、第51條第5 款，刑
    法施行法第1 條之1 第1 項、第2 項前段。
四、協商判決除有刑事訴訟法第455 條之4 第1 項第1 款於本訊
    問程序終結前，被告撤銷協商合意或檢察官撤回協商聲請者
    ；第2 款被告協商之意思非出於自由意志者；第4 款被告所
    犯之罪非第455 條之2 第1 項所定得以協商判決者；第6 款
    被告有其他較重之裁判上一罪之犯罪事實者；第7 款法院認
    應諭知免刑或免訴、不受理者情形之一，及違反同條第2 項
    「法院應於協商合意範圍內為判決；法院為協商判決所科之
    刑，以宣告緩刑或2 年以下有期徒刑、拘役或罰金為限」之
    規定者外，不得上訴。
五、如有前項得上訴之情形者，得自收受判決送達後10日內，向
    本院提出上訴書狀，上訴於第二審法院。
中    華    民    國    97    年    6     月    17    日
                        刑事庭      法  官  曾家貽
                                    書記官  陳淑瓊
以上正本證明與原本無異。
                                    書記官  陳淑瓊
中    華    民    國    97    年    6     月    17    日
附錄本案論罪科刑依據之法條：
入出國及移民法第54條
未經許可入出國或受禁止出國處分而出國者，處三年以下有期徒
刑、拘役或科或併科新臺幣九萬元以下罰金。
中華民國刑法第216 條
（行使偽造變造或登載不實之文書罪）
行使第二百十條至第二百十五條之文書者，依偽造、變造文書或
登載不實事項或使登載不實事項之規定處斷。
中華民國刑法第210 條
（偽造變造私文書罪）
偽造、變造私文書，足以生損害於公眾或他人者，處五年以下有
期徒刑。
中華民國刑法第212 條
（偽造變造特種文書罪）
偽造、變造護照、旅券、免許證、特許證及關於品行、能力服務
或其他相類之證書、介紹書，足以生損害於公眾或他人者，處一
年以下有期徒刑、拘役或三百元以下罰金。
附表一：
┌──┬────┬─────────────────┬─────┐
│編號│變造護照│    變   造   之   護   照        │應沒收之物│
│    │持用人  │                                  │          │
├──┼────┼─────────────────┼─────┤
│ 一 │乙○○  │將基本資料頁整頁除去後，換成貼有「│變造之馬來│
│    │        │乙○○」照片、護照號碼A00000000 號│西亞護照上│
│    │        │、姓名「ONG BEE KEOW」基本資料頁之│之「乙○○│
│    │        │變造馬來西亞護照1 本。            │」照片壹幀│
├──┼────┼─────────────────┼─────┤
│ 二 │甲○    │將基本資料頁整頁除去後，換成貼有「│變造之馬來│
│    │        │甲○」照片、護照號碼A00000000 號、│西亞護照上│
│    │        │姓名「LO CHING KWAN 」基本資料頁之│之「甲○」│
│    │        │變造馬來西亞護照1 本。            │照片壹幀  │
└──┴────┴─────────────────┴─────┘
附表二
┌──┬────┬──────────────────┬─────┐
│編號│偽造之人│    偽造之出境登記表及入境登記表    │應沒收之物│
│    │        │                                    │          │
├──┼────┼──────────────────┼─────┤
│ 一 │乙○○  │在編號0000000000號之入境登記表（一式│編號297915│
│    │        │二聯，其後以覆寫方式，併附同編號之出│2895號出境│
│    │        │境登記表），依照附表一編號一所示之變│登記表及入│
│    │        │造馬來西亞護照填載姓名、年籍、身分證│境登記表上│
│    │        │統一編號、出生日期、國籍、護照號碼、│旅客簽名欄│
│    │        │職業、戶籍地等各項資料後，再於入境登│內之「ONE │
│    │        │記表上之「旅客簽名」欄內，偽簽「ONE │BEE KEOW」│
│    │        │BEE KEOW」署押1 枚，並因覆寫之關係，│署押各壹枚│
│    │        │而同時另偽造「ONE BEE KEOW」署押1 枚│。        │
│    │        │於後頁之「出境登記表」上之「旅客簽名│          │
│    │        │」欄內，而偽造完成該入、出境登記表。│          │
├──┼────┼──────────────────┼─────┤
│ 二 │甲○    │在編號0000000000號之入境登記表（一式│編號297787│
│    │        │二聯，其後以覆寫方式，併附同編號之出│1126號出境│
│    │        │境登記表），依照附表一編號二所示之變│登記表及入│
│    │        │造馬來西亞護照填載姓名、年籍、身分證│境登記表上│
│    │        │統一編號、出生日期、國籍、護照號碼、│旅客簽名欄│
│    │        │職業、戶籍地等各項資料後，再於入境登│內之「LO C│
│    │        │記表上之「旅客簽名」欄內，偽簽「LO C│HING KWAN │
│    │        │HING KWAN 」署押1 枚，並因覆寫之關係│」署押各壹│
│    │        │，而同時另偽造「LO CHING KWAN 」署押│枚。      │
│    │        │1 枚於後頁之「出境登記表」上之「旅客│          │
│    │        │簽名」欄內，而偽造完成該入、出境登記│          │
│    │        │表。                                │          │
└──┴────┴──────────────────┴─────┘


司法院資訊處製作；財團法人民間司法改革基金會備份。
